【裁判字號】    97,審聲,1193
【裁判日期】    971124
【裁判案由】    聲明異議
【裁判全文】
臺灣高雄地方法院民事裁定            97年度審聲字第1193號
聲  請  人  甲○○
相  對  人  乙○○
上列當事人間清償債務強制執行事件，異議人對於中華民國97年
8 月1 日本院民事執行處司法事務官所為97年度執字第2152號裁
定提出異議，本院裁定如下：
    主  文
異議駁回。
    理  由
一、按強制執行事件，由法官或司法事務官命書記官督同執達員
    辦理之。本法所規定由法官辦理之事項，除拘提、管收外，
    均得由司法事務官辦理之。強制執行法第3 條及法院組織法
    第17條之2 第1 項第2 款分別定有明文。又當事人或利害關
    係人，對於執行法院強制執行之命令，或對於執行法官、書
    記官、執達員實施強制執行之方法，強制執行時應遵守之程
    序，或其他侵害利益之情事，得於強制執行程序終結前，為
    聲請或聲明異議；前項聲請或聲明異議，由執行法院裁定之
    。亦為強制執行法第12條第1 項、第2 項所明定。則依上開
    條文規定，司法事務官於強制執行程序中就當事人或利害關
    係人依第12條所為之聲請或聲明異議，自得立於執行法院之
    地位先為准駁之裁定（處分）。次按司法事務官處理事件所
    為之處分，與法院所為者有同一之效力。當事人對於司法事
    務官處理事件所為之終局處分，得於處分送達後10日之不變
    期間內，以書狀向司法事務官提出異議。司法事務官認前項
    異議有理由時，應另為適當之處分；認異議為無理由者，應
    送請法院裁定之。法院認第一項之異議為有理由時，應為適
    當之裁定；認異議為無理由者，應以裁定駁回之。民事訴訟
    法第240 之3 條及第240 之4 條亦分別定有明文。本件異議
    人係對於本院民事執行處司法事務官對相對人原聲請之確定
    執行費用所為之裁定提出異議，司法事務官認其異議無理由
    而送請本院為裁定，經核與上開條文規定件及意旨規定相符
    ，尚無處理程序或權限上之瑕疪，先予說明。
二、按本件係債權人即相對人乙○○聲請就債務人即異議人甲○
    ○返還乙○○所有之土地所有坐落高雄縣大樹鄉○○○段
    527 地號土地（下稱系爭土地）之地上物拆除。本院民事執
    行處經予以強制執行拆除完畢後，並裁定相對人應負擔如附
    表所示之執行費用為執行費新臺幣（下同）384 元，鑑界費
    8,000 元，拆除費18,000元，共計26,384元及法定遲延利息
    。
三、異議人之異議意旨略以：兩造固於96年度鳳簡移調字第115
    號返還無權占有土地事件達成調解，惟兩造於調解中，兩造
    同意由異議人負責拆除，但由相對人負擔拆除費，相對人不
    應要求異議人支付拆除費用，爰聲明異議，請求廢棄原裁定
    等語。
四、經查，本件異議人固指稱於調解程序中，相對人同意自行負
    擔拆除費用等語，惟調解筆錄並未記載拆除費用由相對人負
    擔，此有本院96年度鳳簡移調第115 號調解筆錄一份附卷可
    憑，而相對人到庭亦否認有同意支付拆除費用，並稱清除之
    後異議人又再找人做起來等語，而經本院調閱本院96年度鳳
    簡移調第115 號96年11月15日當日之光碟錄音，相對人並未
    有隻字片語同意拆除費用由伊負擔，此有光碟錄音勘驗筆錄
    一份附卷可憑，則自無從認相對人同意負擔拆除費用，則異
    議人主張執行費用中之拆除費用應予剔除，自屬無據。原裁
    定認定原執行名義之執行費，並無違誤。異議意旨指摘原裁
    定不當，求予廢棄，為無理由，應予駁回。
五、據上論結：本件異議為無理由，依民事訴訟法第240 條之4
    第3項後段，裁定如主文。
中    華    民    國    97    年    11    月    24    日
                  民事第二庭法  官  陳嘉惠
正本證明與原本無異。
如不服本裁定應於送達10日內向本院提出抗告狀，並繳納裁判費
新台幣1,000元。
中    華    民    國    97    年    11    月    24    日
                            書記官  謝宗霖


司法院資訊處製作；財團法人民間司法改革基金會備份。
